【裁判字號】    97,交聲,1330
【裁判日期】    970902
【裁判案由】    違反道路交通管理處罰條例聲明異議
【裁判全文】
臺灣桃園地方法院交通事件裁定        97年度交聲字第1330號
原處分機關  交通部公路總局新竹區監理所桃園監理站
異  議  人
即受處分人  乙○○
上列受處分人因違反道路交通管理處罰條例案件，不服原處分機
關交通部公路總局新竹區監理所桃園監理站中華民國97年8 月4
日桃監裁罰字第裁52-DB0000000號裁決（原舉發通知單號：DB00
00000 號），向本院聲明異議，本院裁定如下：
    主  文
異議駁回。
    理  由
一、原舉發及處分意旨略以：異議人即受處分人乙○○於民國九
    十七年七月十六日上午七時四十分許，騎乘ＮＣＶ—七九一
    號重機車，沿桃園縣八德市○○路由八德往中壢方向，行經
    上址廣福路、永豐路交叉路口處時，不服從交通勤務警察之
    指揮停車，而直行廣福路，因依道路交通管理處罰條例第六
    十條第二項第一款規定，裁處異議人罰鍰新臺幣（下同）九
    百元。
二、異議意旨略以：異議人於舉發時間，騎車通過舉發地點之十
    字路口時，見該處燈號是綠燈，所以就直接通過，並非闖紅
    燈，就沒有違規，是故，警員舉發顯有錯誤，為此請准予撤
    銷原處分云云。
三、本院查：
（一）證人即舉發員警甲○○於本院調查時結證稱：「我當時在
      該路口從事交通疏導工作，當時廣福路由八德往中壢方向
      的燈號是綠燈，但因為廣福路由中壢往八德方向，要左轉
      永豐路的車流量龐大，為抒解車流，所以會阻止八德往中
      壢方向的車子，先疏導廣福路的左轉車輛，當天我已經完
      全禁止廣福路上由八德往中壢方向之車子，該方向的車輛
      也都服從指揮而停下來，唯有異議人的車子仍然強制直行
      ，導致左轉的車輛略有堵塞，所以就舉發他」等語（本院
      九十七年八月二十二日訊問筆錄），即異議人亦不否認舉
      發當時，其確實騎乘機車沿廣福路由八德往中壢方向行駛
      ，警員亦確實在該處指揮交通等事實（同上筆錄）。是故
      ，異議人未遵守警員指揮，而擅自通過舉發地點之交叉路
      口之違規事實，已甚明確。
（二）異議人雖以前詞置辯，惟按，「汽車行駛至交叉路口，其
      行進、轉彎，應依下列規定：一、應遵守燈光號誌或交通
      指揮人員之指揮，遇有交通指揮人員指揮與燈光號誌並用
      時，以交通指揮人員之指揮為準。（下略）」，道路交通
      安全規則第一百零二條第一項第一款定有明文，而該條文
      所稱之汽車，依同規則第二條第一項第一款規定，亦包括
      機器腳踏車在內。茲查，上開規定係因應交叉路口之特殊
      交通狀況，以人力代替機械燈號指揮、管制交通之彈性措
      施，故斯時警員之指揮應優於燈號管制，乃當然之理，無
      須贅言，而異議人既然騎車上路，對上開規定當難諉為不
      知，從而，異議人騎車上路，自應按上開規定，遵守現場
      交通警察之指揮行進，而非依燈號管制行車，是故，異議
      人所辯：現場當時，伊行進方向是綠燈等語，縱然屬實，
      亦不能執為有利於其之認定。至於異議人另辯稱：警察手
      勢太慢，伊來不及停車，也有可能，且伊旁邊的車輛也未
      停車云云，與警員所述不符，且係其個人推測之詞，亦無
      可採。
（三）綜上所述，本件事證明確，異議人之違規行為甚為明確，
      自應依法裁罰。
四、按「汽車駕駛人，駕駛汽車有下列情形之一，而本章各條無
    處罰之規定者，處新臺幣九百元以上一千八百元以下罰鍰：
    一、不服從交通勤務警察之指揮。（下略）」，道路交通管
    理處罰條例第六十條第二項第一款定有明文。經查，異議人
    確有上開不服從交通警察指揮行車之違規事實，已如前述，
    原處分機關因依上開規定，並參酌「違反道路交通管理事件
    統一裁罰標準表」表定事項，裁處異議人罰鍰九百元，經核
    並無不合。異議人以其遵照現場燈號管制行車，並未違規為
    由，向本院聲明異議，為無理由，應予駁回，爰裁定如主文
    。
據上論斷，應依道路交通案件處理辦法第十九條，裁定如主文。
中    華    民    國    97    年    9    月    2     日
                     交通法庭  法  官   陳彥宏
以上正本證明與原本無異。
如不服本裁定，應於送達後5 日內，向本院提出抗告狀。
                                書記官  翁其良
中    華    民    國    97    年    9     月    4    日


司法院資訊處製作；財團法人民間司法改革基金會備份。
